

VERONICA

ZULETA GARCES

TRABAJADORA SOCIAL

CONTACTO

9

Medellín, Antioquia.



verozugar@gmail.com



3013243126

=-

T.P: 465231042

EDUCACIÓN

Profesional en Trabajo Social I.U Tecnológico de Antioquia 2020

Técnica en Recursos Humanos Censa 2023

Bachiller Tecnico CEFA 2010

OTRAS FORMACIONES

Diplomado en Comunidades de
Aprendizaje
Universidad del Valle
2020

PERFIL

Soy una profesional altamente motivada, tengo una amplia formación en teorías y prácticas sociales, así como en técnicas de intervención y resolución de problemas.

Mi experiencia incluye trabajar con individuos, familias y comunidades para abordar problemas sociales complejos, desarrollar soluciones y mejorar la calidad de vida. He trabajado en entornos diversos.

Soy una comunicadora efectiva y tengo una gran capacidad para establecer relaciones interpersonales sólidas y positivas con personas de todas las edades y orígenes culturales. Soy una escuchadora activa y empática, y tengo un enfoque interdisciplinario que me permite trabajar de manera colaborativa con otros profesionales y organizaciones para brindar apoyo y servicios integrales a las personas.

EXPERIENCIA LABORAL

• Linea Directa S.A.S (1 Año)

Practicante Aux. Recursos Humanos. Marta Lucia Tamayo//3005869368// marta.tamayo@lineadirecta.com.co 2022-2023

• Fundación Unimédicos (4 meses).

Coordinadora de proyecto Mónica Gil //315 509 6554// info@unimedicos.com 2021-2022

• Asociación Personas Unidas. (1 año y 6 meses).

Voluntariado

Alba Restrepo// 3136149761//direccion@asopu.org 2019-2020

HABILIDADES









• Comisaría de Familia (Caldas, Ant) (5 Meses)

Practicante de Trabajadora Social Luisa María Pérez // 320 753 2172 2019

PUBLICACIONES

Revista Gestión de Personas y Tecnología - ISSN0718 5693 - Edición 14. Agosto 2021. Universidad de Santiago de Chile, Facultad de Tecnología.

Revivir para vivir la experiencia: Dilemas éticos y emociones políticas que se presentan en el Trabajo Social, en los proceso de restablecimiento de derechos de los niños, niñas y adolescentes.

REFERENCIAS PERSONALES

 Juan David Marulanda Ingeniero en Sistemas Sistecredito
 Cel: 318 566 8227

Carolina Montoya
 Psicóloga
 Secretaria de Educación - Sabaneta, Ant
 Cel: 301 367 5239

Kelly Ferreira Restrepo
 Licenciada en Humanidades y Lengua Castellana
 Cel: 305 413 0827



Creado por Decreto Ordenanzal número 00262 de 1979 del Gobierno Departamental. Reformado como Institución de Educación Superior por la Ordenanza 48 de 1979, y como Institución Universitaria por la Ordenanza 24 de 2006.

Acta de Grado

FACULTAD DE EDUCACIÓN Y CIENCIAS SOCIALES

Profesional en Trabajo Social

Con Registro Calificado otorgado por el Ministerio de Educación Nacional N.º 10266 del 01 de Julio de 2014.

Institución Universitaria con Acreditación de Alta Calidad, conferida por el Ministerio de Educación Nacional, según Resolución 16890 del 22 de agosto de 2016.

El Tecnológico de Antioquia Institución Universitaria confiere el título de:

PROFESIONAL EN TRABAJO SOCIAL

A:

RUBY VERONICA ZULETA GARCES

Con documento de identidad N.º 1.040.744.846

Quien cumplió satisfactoriamente con los requisitos académicos y reglamentarios exigidos.

El Secretario del acto leyó la Resolución por la cual se autorizó la graduación. A continuación, se tomó al graduado el juramento correspondiente y se procedió a la entrega del Diploma.

En testimonio de lo anterior, se firma la presente Acta de Grado en la ciudad de Medellín, República de Colombia, a los 24 días del mes de septiembre de 2020.

Registro en el Libro N.º 4

Folio N.º 414

Lorenzo Portocarrerò Sierra

Rector

Andrea Johana Aguilar Barreto

Decana

Secretario General

Coordinación de Admisiones y Registro

Missão Acadêmica Internacional - Serviço Social São Caetano do Sul - São Paulo - Brasil 21 a 29 de outubro de 2019



CERTIFICADO

Participou, entre os dias 21 e 29 de outubro de 2019, da Missão Acadêmica Internacional sobre Serviço Social, realizada pela Opção Brasil, através do Programa PLIP Latinoamérica de Integração cultural e intercâmbios, em corealização pela USCS - Universidade Municipal de São Caetano do Sul e Tecnológico de Antioquia Instituición Universitária; com o apoio da AUALCPI - Associação de Universidades da América Latina e do Caribe para a Integração; cumprindo agenda de atividades em um período total de 40 horas, divididas entre atividades de formação acadêmica (20 horas); aula de língua portuguesa e cultura brasileira (4 horas) visitas técnicas e profissionais (16 horas).

São Caetano do Sul, 29 de outubro de 2019

Descrição de agenda no verso deste documento

Prof. Me. Ricardo Carvalho de Almeida Universidade Municipal de São Caetano do Sul CEO da Opção Brasil











LA UNIVERSIDAD FRANCISCO DE PAULA SANTANDER A TRAVÉS DEL PROGRAMA ACADÉMICO DE TRABAJO SOCIAL



CERTIFICA QUE:

RUBY VERÓNICA ZULETA GARCÉS

ASISTIÓ Y PARTICIPÓ DEL 7 AL 11 DE MAYO EN EL XXIV ENCUENTRO NACIONAL DE ESTUDIANTES DE TRABAJO SOCIAL ABORDANDO LA DISCUSIÓN SOBRE:

TRABAJO SOCIAL EN EL SISTEMA PENITENCIARIO Y CARCELARIO COLOMBIANO.

FUNCIONES, DESAFÍOS Y PROPUESTAS DESDE LA INTERVENCIÓN E INVESTIGACIÓN EN LOS CONTEXTOS PENITENCIARIOS Y CARCELARIOS.

JESÚS ERNESTO URBINA CÁRDENAS DECANO FACULTAD EDUCACIÓN, ARTES Y HUMANIDADES MARITZA CAROLINA JAIMES MÁRQUEZ DIRECTORA

PROGRAMA DE TRABAJO SOCIAL

CÉSAR MAURICIO ARIAS CARREÑO

VOCERO DEL COMITÉ ORGANIZADOR

ENETS 2018

"El Portón de la Frontera"



ASOPU ASOCIACIÓN PERSONAS UNIDAS

Personería Jurídica # 21-004843-28 de 2000 NIT. # 811.024.401- 6

Medellín, 18 de marzo de 2021

La Asociación Personas Unidas "ASOPU"

CERTIFICA:

Que la señora Ruby Veronica Zuleta Garcés, identificada con cedula de ciudadanía número 1.040.744.846, realizó voluntariado en el área de Trabajo Social cumpliendo labores como: atención personalizada con Familias Víctimas de la Violencia y visitas domiciliarias a madres cabeza de familia, por espacio de dieciocho meses inició el 10 de enero del 2019 y finalizo 30 de septiembre de 2020. Cumpliendo con todas las normas de bioseguridad.

En caso de ampliar más la información de este certificado se puede comunicar con la representante legal Alba luz Restrepo Chavarría al número 3136149761 o al correo dirección@asopu.org.

AŁBA LUZ RESTREPO CHAVARRIA

Allow Sur Prestrepo ch.

Representante legal

Calle 71 N° 51C-28 - Telefax 213 68 31 - Medellín – Colombia e-mail<u>: direccio@asopu.org</u>



CONSTANCIA

Código: F-GD-10

Versión: 4

Fecha actualización: 2018-09-25

480.07

Caldas-Antioquia, 26 de Diciembre de 2019.

CERTIFICACIÓN DE PRÁCTICA LABORAL

EL SECRETARIO DE SERVICIOS ADMINISTRATIVOS DEL MUNICIPIO DE CALDAS ANTIQUIA

HACE CONSTAR:

Que el (la) estudiante Ruby Verónica Zuleta Garcés, identificado (a) con Cédula de ciudadanía No. 1.040.744.846, de la estrella culminó satisfactoriamente su práctica laboral en el marco del programa "Estado Joven", realizada en la Comisaria de familia, la cual pertenece a la Secretaria de Gobierno del Municipio de Caldas, Antioquía, desde el 2 de Agosto hasta el 31 de diciembre de 2019 desempeñando las siguientes actividades:

- 1. Orientar procesos de formación humana y de fortalecimiento de las familias.
- 2. Desarrollar procesos de transformación social.
- 3. Apoyar en la investigación de la realidad social que permitan formular procesos de acción profesional contextualizados.
- 4. Prestar servicios de consultoría y asesoría en diseño, ejecución, evaluación e interventoría de proyectos, servicios sociales y planes de desarrollo local.
- 5. Valoración del daño emocional en las victimas y evaluaciones de la conducta individual.
- 6. Apoyar en el diseño e implementación de programas en prevención, promoción y atención en salud
- 7. Aplicar las directrices y lineamientos del proceso.

Alcaldía de Caldas Antioquia, Carrera 51 Nº 127 Sur 41. Conmutador: 3788500.. URL http://caldasantioquia.gov.co/Facebook: alcaldíadecaldas Twitter: @caldasalcaldia





SC5006-1



CONSTANCIA

Código: F-GD-10

Versión: 4

Fecha actualización: 2018-09-25

En cumplimiento de lo establecido por el artículo 64 de la Ley 1429 de 2010, modificado por el artículo 18 de la Ley 1780 de 2016, para los empleos que requieran título de profesional o tecnológico o técnico y experiencia, será tenida en cuenta la experiencia laboral adquirida en prácticas laborales, contratos de aprendizaje, judicatura, relación docencia de servicio del sector salud, servicio social obligatorio o voluntariados.

Esta certificación se expide a solicitud del interesado, a los 26 días del mes de diciembre de 2019.

Cordialmente,

JUAN CAMILO SOTO ANGEL Secretario de despacho

Secretaria de Servicios Administrativos.

Alcaldía de Caldas Antioquia, Carrera 51 Nº 127 Sur 41. Conmutador: 3788500.. URL http://caldasantioquia.gov.co/Facebook: alcaldiadecaldas Twitter: @caldasalcaldia







LA FUNDACION UNIMEDICOS CERTIFICA QUE:

La señora **RUBY VERONICA ZULETA GARCES** identificada con cedula de ciudadanía N° 1040744846 de la Estrella (Antioquia), labora desde el día 2 de noviembre de 2021 como coordinadora del programa CAMMI de la Fundación Unimédicos y devenga por honorarios el valor mensual de \$1.600.000=

Para constancia se firma en Medellín a los 16 días del mes de noviembre de 2021.

Cordialmente,

MONICA MARIA GIL AGUIRRE Directora Administrativa



La Estrella - Antioquia, abril 2023

Línea Directa S.A.S certifica que:

La aprendiz **Ruby Veronica Zuleta Garces** con cedula de ciudadanía **1.040.744.846** realizó su práctica técnico laboral en Auxiliar de recursos humanos en el área de Desarrollo organizacional de la compañía, desde el **18 de abril de 2022 hasta el 18 de abril de 2023** bajo la modalidad de **contrato de aprendizaje**.

Cualquier información adicional al respecto, con gusto la atenderemos.

Se expide certificado por solicitud de la practicante

Johana Jeannine Muñoz Leon

Profesional efectividad de los equipos.

Línea directa S.A.S Nit 811.017.000-7